【裁判字號】    98,訴,719
【裁判日期】    980731
【裁判案由】    毒品危害防制條例
【裁判全文】
臺灣基隆地方法院刑事判決               98年度訴字第719號
公  訴  人  臺灣基隆地方法院檢察署檢察官
被      告  甲○○
                    （另案於臺灣基隆監獄基隆分監執行）
上列被告因毒品危害防制條例案件，經檢察官提起公訴（98年度
毒偵字第1030、1113號），被告於準備程序進行中，就被訴事實
為有罪之陳述，經本院合議庭裁定由受命法官獨任進行簡式審判
程序，判決如下：
    主  文
甲○○所犯如附表「所犯罪名」欄所示之罪，各處如附表「宣告
刑」欄所示之刑，應執行有期徒刑壹年。扣案之甲基安非他命吸
食器壹只沒收之。
    事  實
一、甲○○有下列前案紀錄（附表編號三、四部分，構成累犯）
    ，及施用毒品執行觀察、勒戒、強制戒治之紀錄：
  (一)前因強盜案件，經臺灣高等法院臺中分院以96年度上訴字第
    2782號判決判處應執行有期徒刑3 月15日，於民國98年5 月
    12日易科罰金執行完畢。
  (二)復因施用毒品案件，經觀察、勒戒後，認無繼續施用毒品之
    傾向，於97年5 月21日執行完畢釋放，並由臺灣基隆地方法
    院檢察署檢察官以97年度毒偵字第780 號及第844 號為不起
    訴處分確定。
二、詎其仍未戒除毒癮，於上開觀察、勒戒執行完畢釋放後5 年
    內，又各基於施用第一、二級毒品海洛因、甲基安非他命之
    犯意，先後於下列時間、地點非法施用毒品：
  (一)於98年5 月7 日晚上，在其男友吳俊良位於基隆市○○區
    ○○街78之1 號住處，將第一級毒品海洛因置入注射針筒內
    ，摻水混合注射右手肘內側皮膚靜脈血管處之方式，非法施
    用第一級毒品海洛因1 次；非法施用毒品海洛因後，旋即
    以將第二級毒品甲基安非他命放入玻璃球吸食器（未扣案）
    ，再以打火機點燃燒烤吸食器底部產生煙霧吸食之方式，非
    法施用第二級毒品甲基安非他命1 次。嗣因其為列管之毒
    品人口，而於98年5 月8 日晚上8 時40分前往警局接受採尿
    送驗，結果呈安非他命類及嗎啡陽性反應，始悉上情。
  (二)於98年5 月24日晚上，在其男友位於基隆市○○區○○街
    78之1 號住處，將第一級毒品海洛因置入注射針筒內，摻水
    混合注射右手肘內側皮膚靜脈血管處之方式，非法施用第一
    級毒品海洛因1 次；非法施用毒品海洛因後，旋即以將第
    二級毒品甲基安非他命放入玻璃球吸食器（未扣案），再以
    打火機點燃燒烤吸食器底部產生煙霧吸食之方式，非法施用
    第二級毒品甲基安非他命1 次。嗣因其為列管之毒品人口
    ，而於98年5 月25日晚上10時10分許，在基隆市○○區○○
    街78之1 號執行搜索時，查獲非其所有之甲基安非他命吸食
    器1 只，而悉上情。
三、案經基隆市警察局第三分局報告臺灣基隆地方法院檢察署檢
    察官偵查起訴。
    理  由
一、本件被告所犯者非為死刑、無期徒刑、最輕本刑為3 年以上
    有期徒刑之罪或高等法院管轄第一審案件，其於準備程序進
    行中，先就被訴事實為有罪之陳述，經告知其簡式審判程序
    之旨，並聽取公訴人及被告之意見後，本院依刑事訴訟法第
    273 條之1 第1 項之規定，裁定由受命法官獨任進行簡式審
    判程序，且依同法第273 條之2 規定，簡式審判程序之證據
    調查，不受第159 條第1 項、第161 條之2 、第161 條之3
    、第163 條之1 及第164 條至第170 條規定之限制，合先敘
    明。
二、上開事實，業據被告於本院準備程序及審理時坦承在卷，而
    被告於上述所示時間、地點先後為警查獲後採集尿液，均呈
    甲基安非他命、安非他命、嗎啡、可待因之陽性反應，此有
    台灣尖端先進生技醫藥股份有限公司濫用藥物檢驗報告、台
    灣檢驗科技股份有限公司濫用藥物尿液檢驗報告計2 份附卷
    可稽。又其前因施用毒品案件，經觀察、勒戒後，認無繼續
    施用毒品之傾向，於97年5 月21日執行完畢釋放，並由臺灣
    基隆地方法院檢察署檢察官以97年度毒偵字第780 號及第84
    4 號為不起訴處分確定等情，亦有臺灣高等法院被告前案紀
    錄表附卷足佐。綜上所陳，被告於前次初犯觀察、勒戒於97
    年5 月21日執行完畢，5 年內再犯本案施用第一、二級毒品
    海洛因、甲基安非他命，罪證明確，犯行洵堪認定，自應依
    法論科。
三、論罪科刑部分：
  (一)查海洛因、甲基安非他命分係毒品危害防制條例第2 條第2
    項第1 款、第2 款所定之第一級、第二級毒品，核被告所為
    係犯毒品危害防制條例第10條第1 項、第2 項之施用第一級
    、第二級毒品罪。被告持有第一級毒品海洛因及第二級毒品
    甲基安非他命之低度行為，應為施用第一級、第二級毒品之
    高度行為所吸收，不另論罪。被告先後所犯上開4 罪，犯意
    各別，行為不同，應予分論併罰。
  (二)被告前曾受如事實欄一、所示之有期徒刑執行完畢，有臺灣
    高等法院被告前案紀錄表在卷可按，其於受一、(一)所示有期
    徒刑執行完畢後之5 年內，故意再犯本件如附表編號三、四
    所示有期徒刑以上之罪，為累犯，其所犯上開2 罪，均應依
    刑法第47條第1 項加重其刑。
  (三)爰審酌被告犯罪之動機、曾有施用毒品之前科仍不知戒除，
    惟犯罪後坦承犯行，且所犯之施用毒品犯行乃戕害自己身心
    健康，並未危及他人等一切情狀，分別量處如主文所示之刑
    ，併定其應執行之刑。
四、沒收部分：
  (一)扣案之甲基安非他命吸食器1 只，經核非專供施用毒品之器
    具，均係被告所有且分別係供其施用第二級毒品甲基安非他
    命所用之物，業據被告於警詢、檢察官偵訊供明在卷，被告
    於本院審理時翻異前詞，辯稱非其所有，顯難遽採，爰依刑
    法第38條第1 項第2 款規定宣告沒收。
據上論斷，應依刑事訴訟法第273 條之1 第1 項、第299 條第1
項前段，毒品危害防制條例第10條第1 項、第2 項、第23條第2
項，刑法第11條前段、第47條第1 項、第51條第5 款、第38條第
1 項第2 款，判決如主文。
本案經檢察官乙○○到庭執行職務。
中    華    民    國    98    年    7     月    31    日
                  刑事第三庭法  官  黃永定
以上正本證明與原本無異。
如不服本判決應於收受本判決後10日內向本院提出上訴書狀，其
未敘述上訴理由者，並得於提起上訴後10日內向本院補提理由書
狀（均須按他造當事人之人數附繕本）「切勿逕送上級法院」。
中    華    民    國    98    年    7     月    31    日
                            書記官  劉珍珍
附錄本案所犯法條：
毒品危害防制條例第10條：
I施用第一級毒品者，處 6 月以上 5 年以下有期徒刑。
II施用第二級毒品者，處 3 年以下有期徒刑。
附表：
┌───┬──────────┬───────┬───────────┐
│編號  │    犯罪行為        │所犯罪名      │    宣告刑            │
├───┼──────────┼───────┼───────────┤
│ 一   │98年5 月7 日晚上，施│施用第一級毒品│處有期徒刑柒月。      │
│      │用第一級毒品海洛因  │罪            │                      │
├───┼──────────┼───────┼───────────┤
│ 二   │98年5 月7 日晚上，施│施用第二級毒品│處有期徒刑月。      │
│      │用第二級毒品甲基安非│罪            │                      │
│      │他命                │              │                      │
├───┼──────────┼───────┼───────────┤
│ 三   │98年5 月24日晚上，施│施用第一級毒品│累犯，處有期徒刑柒月。│
│      │用第一級毒品海洛因  │罪            │                      │
├───┼──────────┼───────┼───────────┤
│ 四   │98年5 月24日晚上，施│施用第二級毒品│累犯，處有期徒刑月。│
│      │用第二級毒品甲基安非│罪            │扣案之甲基安非他命吸食│
│      │命                  │              │器壹只沒收之。        │
└───┴──────────┴───────┴───────────┘


司法院資訊處製作；財團法人民間司法改革基金會備份。
